臺灣高等法院高雄分院刑事判決　　　 100年度上易字第1127號
上　訴　人
即　被　告　徐永來
上列上訴人因竊盜案件，不服臺灣高雄地方法院100 年度易字第
1256號中華民國100 年9 月29日第一審判決（起訴案號：臺灣高
雄地方法院檢察署100 年度偵字第7417號），提起上訴，本院判
決如下：
     主  文
上訴駁回。
     理  由
按不服地方法院之第一審判決而上訴者，應向管轄第二審之高等
法院為之。上訴書狀應敘述具體理由。第二審法院認為上訴書狀
未敘述理由，應以判決駁回之，刑事訴訟法第361 條第1 項、第
2 項、第367 條前段定有明文。本件上訴人即被告徐永來經原審
論以攜帶兇器竊盜罪，判處有期徒刑捌月後，於民國100 年10月
20日具狀提起上訴，上訴理由以：原審未審酌被告犯罪之動機、
目的、手段，被告之智識程度及犯罪所生之危害等一切情狀，而
量處被告有期徒刑捌月，應非公允；再者，被告教育程度低，無
一技之長，母親又罹患重病多年，為支付龐大醫療費用，致挺而
走險，實非所願，又被告犯罪後供出犯罪手法，且犯罪所得僅16
50元，犯罪後之態度良好，請更為適法之判決云云。惟查：原審
判決已審酌被告正值壯年，竟不思以正當之方式獲取財物，而貪
圖私欲，攜帶兇器竊取他人財物，侵害他人之財產安全及危害社
會治安，行為實有不當，惟念犯後坦承犯行，態度良好，所竊取
之現金業由被害人領回，被害人損害已有減少等一切情狀，而量
處被告上開刑度，並非未經審酌被告之一切情狀。又被告前因強
盜、竊盜及違反槍砲彈藥刀械管制條例案件，經法院分別判處有
期徒刑5 年、4 年、2 年，嗣經裁定應執行有期徒刑10年，於民
國84年1 月23日入監執行，89年4 月20日假釋出獄，又因犯竊盜
案件，經法院判處有期徒刑10月確定，再裁定減刑為有期徒刑5
月，且經撤銷假釋，於91年7 月10日入監執行殘刑，並接續執行
，甫於98年3 月13日縮短刑期執行完畢出監，亦有台灣高等法院
被告前案紀錄表在卷足稽，足認被告素行不良，且本案被告所犯
加重竊盜罪，為最輕本刑6 月以上有期徒刑之罪，原審法院量處
被告有期徒刑8 月，並未過重，其量刑亦屬適當。至被告教育程
度低，無一技之長，母親又罹患重病多年，為支付龐大醫療費用
等情，乃被告個人之家務事，亦不得作為寬減刑期之理由。被告
上訴意旨就原判決已明白論斷之事項，再事爭執，顯非具體上訴
理由，有上訴狀在卷可按。按之上開規定，上訴人之上訴顯屬違
背法律上之程式，應由本院依同法第367 條前段、第372 條規定
，不經言詞辯論逕行判決如主文。
中    華    民    國   100    年    11    月    11    日
                  刑事第四庭    審判長法  官  蕭權閔
                                      法  官  吳進寶
                                      法  官  王憲義
以上正本證明與原本無異。
本判決不得上訴。
中    華    民    國   100    年    11    月    11    日
                                      書記官  黃富美